# 募集资金使用中的困惑

提问人：luoxi 时间：2013-06-26 18:43:09
发现有这样一些上市公司，从募投项目看，均属于扩大产能的新建项目，性质上属于基建项目，这些完全可以从申报稿中看出，但发现将一些与该募投项目相关的费用支出计入当期利润表，现金流计入经营活动，在单独购置一些与募投项目相关的设备器具时，单独确认为一项固定资产，现金流计入投资活动，同时计提折旧也计入当期利润表或存货项目，试问，这些募投项目处在建设期，该募投项目与经营活动完全不相关，这样一处理，对日常经营活动产生较大影响，为什么劵商督导以及事务所审计时均未提出过此事，很是让人费解。是专业胜任不足还是未勤勉尽责呢？

回答人：chenyiwei
会计上把支出确认为资产还是计入损益，关键看是否符合资产的定义，而不是与企业的正常经营活动是否相关。这个要根据每个案例的具体情况讨论。 在IPO实务中，监管机构对发行人可能存在的支出不恰当资本化以操纵申报期业绩的风险是保持高度警惕的。

回答人：chenyiwei
回复 luoxi 的帖子
“很多单项固定资产买进来也只是处于在安装状态，事实上只有该项目投产时，才能发挥作用，现在一进来就开始计提折旧”是预定可使用状态的判断可能不当。但我理解你看到的问题多数应不是这种情况，而是可以单独使用的固定资产。可单独使用的固定资产在单独达到预定可使用状态后计提的折旧，除非该固定资产是直接用于改变在建工程主体的技术状态的，否则应当费用化处理，不能计入在建工程价值。